臺灣高雄地方法院刑事判決　　　　　　　96年度易字第2831號
公　訴　人　臺灣高雄地方法院檢察署檢察官
被　　　告　乙○○
上列被告因竊盜案件，經檢察官提起公訴（96年度偵字第18937
號）及移送併辦（96年度偵字第23151 號），本院合議庭裁定由
受命法官獨任進行簡式審判程序，判決如下：
    主  文
乙○○攜帶凶器竊盜電線，累犯，處有期徒刑玖月。扣案老虎鉗
、美工刀各壹支，均沒收之。
    事  實
一、乙○○前因施用毒品案件，經本院判決處有期徒刑11月確定
    ，甫於民國96年1 月11日執行完畢。猶不知悔改，復基於竊
    盜犯意，於96年6 月29日上午9 時許，攜帶客觀上足供兇器
    使用之老虎鉗、美工刀各1 支，進入高雄縣岡山鎮大鵬六村
    172 號無人居住之空屋內，再自該空屋之窗口，以所持老虎
    鉗剪斷位於窗邊電線桿之電線（為台灣電力股份有限公司所
    有，下稱台電公司）之方式，竊取台電公司所有銅線11公斤
    （其中60平方3.3 公斤、22平方7.7 公斤），得手後，並在
    該空屋1 樓內以美工刀將竊得之電線截斷、削皮取出銅線，
    伺機變賣。嗣欲離開上開空屋之際，因形跡可疑為李平權發
    覺報警處理，為警於當日上午11時55分許，在高雄縣岡山鎮
    ○○路與貿易十路路口，以現行犯逮捕查獲，並扣得上開裸
    銅線11公斤及乙○○所有供竊取電線之用老虎鉗、美工刀各
    1 支，復經乙○○帶同警察返回上開空屋內扣得電線外皮2
    公斤等物，因而查獲上情。
二、案經高雄市政府警察局岡山分局報告臺灣高雄地方法院檢察
    署檢察官偵查起訴暨移送併辦。
    理  由
一、本件被告乙○○所犯為死刑、無期徒刑、最輕本刑為3 年以
    上有期徒刑以外之罪，其於準備程序進行中，就被訴事實為
    有罪之陳述，經告知簡式審判程序之旨，並聽取當事人之意
    見後，本院合議庭裁定由受命法官獨任進行簡式審判程序，
    合先敘明。
二、訊據被告乙○○對於上揭犯行於本院審理時供承不諱，核與
    證人李平權警詢之證述相符（見警卷第10至11頁）；而被告
    所竊得之電纜線為台電公司所有乙節，亦經證人即台電公司
    岡山區服務所員工丙○○於警詢中證述明確（見警卷第7 至
    9 頁），此外復有贓物認領保管單1 紙、現場照片4 紙在卷
    可考（見警卷第20至22頁）及老虎鉗、美工刀各1 支扣案，
    是被告之自白核與事實相符，本件事證明確，其所為上開竊
    盜犯行，洵堪認定。
三、按刑法第321 條第1 項第3 款之攜帶兇器竊盜罪，係以行為
    人攜帶兇器竊盜為其加重條件，此所謂兇器，其種類並無限
    制，凡客觀上足對人之生命、身體、安全構成威脅，具有危
    險性之兇器均屬之，且祇須行竊時攜帶此種具有危險性之兇
    器為已足，並不以攜帶之初有行兇之意圖為必要（最高法院
    79年臺上字第5253號判例足資參照）。查被告乙○○攜帶之
    老虎鉗、美工刀各1 支，均為鐵製材質，有照片1 紙在卷可
    憑（見警卷第24頁），且足供其持之行竊剪斷電線及刨除外
    皮之用，足見其質地堅硬，依社會一般觀念均足以對人之生
    命、身體安全構成威脅，在客觀上顯然具有危險性，應屬兇
    器。次按台電公司係應一般需用供給電能之事業經營者，為
    電業法所稱之電業經營者；又前開電纜線乃台電公司輸電、
    配電所應用之設備，此業據證人丙○○警詢中證述明確，業
    如前述，是其性質應屬該法所稱之電線。是被告以前揭方式
    竊取台電公司設置供傳輸電力所用之電線，其所為係犯刑法
    第321 條第3 款之攜帶兇器加重竊盜罪與電業法第105 條竊
    取電線罪之構成要件甚明，檢察官就其所犯電業法部分，漏
    未論究，尚有未合，應予補充。又電業法係以開發國家電能
    動力，調節電力供應，發展電業經營，維持合理電價，增進
    公共福利為其立法目的，且該法第105 條乃針對行為人竊盜
    或損壞電桿、電線、變壓器或其他供電設備者而設有特別處
    罰規定，故電業法第105 條與刑法加重竊盜罪二者間當屬法
    規競合之特別關係，應優先適用前揭電業法之規定。是本件
    被告應論以電業法第105 條之竊取電線罪，並依刑法之規定
    從重處斷。公訴意旨認應依刑法第321 條第1 項加重竊盜罪
    處斷，尚有未恰，惟其起訴基本事實相同，爰依法變更起訴
    法條。又移送併辦部分之竊取電線犯行，與本件起訴部分，
    係同一案件，為起訴效力所及，本院自得併予審理。另被告
    前因施用毒品案件，經本院判處有期徒刑11月確定，甫於96
    年1 月11日執行完畢，有臺灣高等法院被告前案紀錄表1 份
    在卷可參（見本院卷第12頁），其於5 年以內故意再犯本件
    有期徒刑以上之罪，應依刑法第47條第1 項之規定加重其刑
    。爰審酌被告正值青壯，不思進取，竟竊取他人財物，冀獲
    不法利益，又所剪取之電纜線造成電力中斷，勢將影響用電
    甚鉅，行為實有不該，惟考量其犯後坦承犯行，所竊得之財
    物業經被害人領回，犯罪所生危害稍有降低等一切情狀，量
    處如主文所示之刑。又扣案老虎鉗及美工刀各1 支，為被告
    所有供本件竊盜犯行所用之物，業經被告警詢時坦承在卷（
    見警卷第3 頁），依刑法第38條第1 項第2 款之規定沒收之
    。
據上論斷，應依刑事訴訟法第299 條第1 項前段、第273 條之1
、第300 條，電業法第105 條，刑法第11條前段、第321 條第1
項第3 款、第47條第1 項、第38條第1 項第2 款，判決如主文。
本案經檢察官甲○○到庭執行職務。
中　　華　　民　　國　　96　　年　　9 　　月　　21　　日
                  刑事第六庭  法  官    王  琁
以上正本證明與原本無異。
如不服本判決應於收受本判決後10日內向本院提出上訴書狀，並
應敘述具體理由，如未敘述上訴理由者，應於上訴期間屆滿後20
日內補提理由書狀於本院（均須按他造當事人之人數附繕本）「
切勿逕送上級法院」。
中　　華　　民　　國　　96　　年　　9 　　月　　21　　日
　　　　　　　　　　　　　　  書記官    黃國忠
附錄本判決論罪之法條：
電業法第105 條
 (罰則 (一) ----供電設備之竊盜或損壞)
竊盜或損壞電桿、電線、變壓器或其他供電設備者，依刑法之規
定從重處斷。
刑法第321 條第1 項
（加重竊盜罪）
犯竊盜罪而有左列情形之一者，處6 月以上、5 年以下有期徒刑
：
一  於夜間侵入住宅或有人居住之建築物、船艦或隱匿其內而犯
    之者。
二  毀越門扇、牆垣或其他安全設備而犯之者。
三  攜帶兇器而犯之者。
四  結夥三人以上而犯之者。
五  乘火災、水災或其他災害之際而犯之者。
六  在車站或埠頭而犯之者。
